【裁判字號】    97,訴,4802
【裁判日期】    971231
【裁判案由】    毒品危害防制條例
【裁判全文】
臺灣臺中地方法院刑事判決              97年度訴字第4802號
公  訴  人  臺灣臺中地方法院檢察署檢察官
被      告  甲○○
                    （另案
上列被告因違反毒品危害防制條例案件，經檢察官提起公訴（九
十七年度毒偵字第五六八三號），本院合議庭裁定進行簡式審判
程序，判決如下：
    主    文
甲○○施用第一級毒品，累犯，處有期徒刑拾月。又施用第二級
毒品，累犯，處有期徒刑伍月。應執行有期徒刑壹年貳月。
    犯罪事實
一、甲○○前因竊盜案件，經臺灣屏東地方法院以九十四年度簡
    字第二０九號判決判處有期徒刑六月，如易科罰金以銀元三
    百元折算一日確定；又因竊盜案件，經臺灣屏東地方法院以
    九十四年度易字第三０七號判決判處有期徒刑四月，如易科
    罰金以銀元三百元折算一日確定；上開二罪嗣經該院裁定應
    執行有期徒刑九月，如易科罰金以銀元三百元折算一日確定
    ；惟其再因施用第二級毒品案件，經臺灣高等法院高雄分院
    以九十四年度上易字第五一五號判決判處有期徒刑一年確定
    ；另因施用第一級毒品案件，經臺灣屏東地方法院以九十四
    年度訴字第三一五號判決判處有期徒刑一年二月確定；後二
    罪復經法院裁定應執行有期徒刑二年確定，再依中華民國九
    十六年罪犯減刑條例裁定減刑，並定其應執行刑為有期徒刑
    一年確定，又與前揭所處應執行有期徒刑九月之刑期接續執
    行，於民國九十六年七月十六日在監服刑期滿執行完畢。其
    又因施用毒品案件，經法院裁定施予強制戒治一年，於八十
    八年十一月二十五日停止戒治付保護管束釋放出所，至八十
    九年七月六日保護管束期滿未經撤銷，視為強制戒治執行完
    畢；惟其又於上開強制戒治執行完畢釋放後五年內，自九十
    二年三月某日起至同年月二十七日止，連續施用第二級毒品
    安非他命多次，嗣經臺灣屏東地方法院以九十二年度簡字第
    一五一號判決判處有期徒刑五月，如易科罰金以銀元三百元
    折算一日確定。詎甲○○仍不知悔改，復基於施用第一級毒
    品之犯意，於九十七年十月二十七日下午某時，以將海洛因
    摻入香菸中點火燃燒吸食煙氣之方式，在其友人林義郎位在
    臺中市西屯區林厝里西平南巷一之九號之住處外空地，施用
    第一級毒品海洛因一次。甲○○另基於施用第二級毒品之犯
    意，於九十七年十月二十八日下午某時，以將甲基安非他命
    置於玻璃球上點火燃燒吸食煙氣之方式，在林義郎之上址住
    所內施用第二級毒品甲基安非他命一次。嗣於九十七年十月
    三十日下午三時三十分許，經警持本院核發之搜索票，前往
    林義郎上址住處執行搜索，而查獲同在現場逗留之甲○○，
    為警徵得甲○○之同意採集尿液送驗，結果呈嗎啡及甲基安
    非他命陽性反應，始悉上情。
二、案經臺中縣警察局烏日分局報告臺灣臺中地方法院檢察署檢
    察官偵查起訴。
    理    由
一、被告甲○○於準備程序中，先就上開犯罪事實為有罪之陳述
    ，且所犯係死刑、無期徒刑、最輕本刑為三年以上有期徒刑
    以外之罪，經本院合議庭依刑事訴訟法第二百七十三條之一
    第一項之規定，裁定由法官一人獨任進行簡式審判程序，合
    先敘明。
二、上開犯罪事實，業據被告甲○○於警詢及偵審中坦承不諱，
    且被告於前揭時、地為警查獲後，經警採其尿液送驗結果，
    確呈嗎啡（施用海洛因者會在其體內代謝為嗎啡成分殘留，
    並經由尿液排出）及甲基安非他命陽性反應，有中山醫學大
    學附設醫院檢驗科藥物濫用檢測中心尿液檢驗報告、尿液代
    號與真實姓名對照表各一份在卷可參，足徵被告前揭自白應
    屬實情。而被告前因施用毒品案件，經法院裁定施予強制戒
    治一年，於八十八年十一月二十五日停止戒治付保護管束釋
    放出所，至八十九年七月六日保護管束期滿未經撤銷，視為
    強制戒治執行完畢；惟其又於上開強制戒治執行完畢釋放後
    五年內，自九十二年三月某日起至同年月二十七日止，連續
    施用第二級毒品安非他命多次，嗣經臺灣屏東地方法院以九
    十二年度簡字第一五一號判決判處有期徒刑五月，如易科罰
    金以銀元三百元折算一日確定等情，有臺灣高等法院被告前
    案紀錄表、刑案資料查註紀錄表、刑事判決各一份附卷可按
    。本案事證已臻明確，被告犯行洵堪認定。
三、查被告甲○○前因施用毒品案件，經強制戒治執行完畢並釋
    放後，曾於五年內再度施用第二級毒品並依法追訴處罰，縱
    其於本案之施用毒品犯罪時間距離先前強制戒治執行完畢釋
    放已逾五年，仍不合於「五年後再犯」之規定，且因被告已
    於「五年內再犯」，顯見其再犯率甚高，即應依毒品危害防
    制條例第十條之規定處罰（最高法院九十五年第七次刑事庭
    會議決定參照）。核被告所為，係犯毒品危害防制條例第十
    條第一項、第二項之施用第一、二級毒品罪。被告為供自己
    施用之目的而持有上開毒品，其於施用前後持有海洛因及甲
    基安非他命之低度行為，應各為施用之高度行為所吸收，均
    不另論罪。至被告所犯上開二罪間，犯意各別，行為互殊，
    應予分論併罰。查被告前因竊盜案件，經臺灣屏東地方法院
    以九十四年度簡字第二０九號判決判處有期徒刑六月，如易
    科罰金以銀元三百元折算一日確定；又因竊盜案件，經臺灣
    屏東地方法院以九十四年度易字第三０七號判決判處有期徒
    刑四月，如易科罰金以銀元三百元折算一日確定；上開二罪
    嗣經該院裁定應執行有期徒刑九月，如易科罰金以銀元三百
    元折算一日確定；惟其再因施用第二級毒品案件，經臺灣高
    等法院高雄分院以九十四年度上易字第五一五號判決判處有
    期徒刑一年確定；另因施用第一級毒品案件，經臺灣屏東地
    方法院以九十四年度訴字第三一五號判決判處有期徒刑一年
    二月確定；後二罪復經法院裁定應執行有期徒刑二年確定，
    再依中華民國九十六年罪犯減刑條例裁定減刑，並定其應執
    行刑為有期徒刑一年確定，又與前揭所處應執行有期徒刑九
    月之刑期接續執行，於九十六年七月十六日在監服刑期滿執
    行完畢，有臺灣高等法院被告前案紀錄表及刑案資料查註紀
    錄表在卷可按。其受有期徒刑之執行完畢，五年內故意再犯
    本件法定本刑有期徒刑以上之罪，為累犯，均應依法加重其
    刑。爰審酌被告曾因施用毒品犯行接受強制戒治及入監服刑
    ，猶未能從中記取教訓，深切體認毒品危害己身健康之鉅，
    反而再次趁隙施用海洛因及甲基安非他命，顯見被告自制能
    力尚有未足，而有接受相當期間監禁教化之必要，以促其及
    早矯正吸毒惡習；惟念及施用毒品固戕害個人健康至鉅，然
    就他人權益之侵害仍屬有限，及其犯罪目的、手段、在本院
    審理時坦承全部犯行之態度、具有國中畢業學歷之智識程度
    等一切情狀，分別量處如主文所示之刑，並定其應執行之刑
    ，以示懲儆。
四、另被告雖曾因施用第一、二級毒品案件，經臺灣屏東地方法
    院及臺灣高等法院高雄分院各判處有期徒刑一年二月及一年
    確定，已如前述，然依該案判決認定之犯罪事實，係被告自
    九十四年二月十六日起至同年五月二日止連續多次施用第一
    級毒品海洛因，及自九十三年十一月八日起至九十四年五月
    二日止連續多次施用第二級毒品甲基安非他命，犯罪期間跨
    越數月乃至半年之久，此與被告於本案中各僅一次施用第一
    、二級毒品犯行之情形相較，犯罪情節之輕重明顯有別，所
    宣告之刑度自無從遽為比擬或逕予累加，附此敘明。
五、又本案為警查扣之海洛因一包（毛重約一點八公克）、甲基
    安非他命一包（毛重約零點九公克）、盛裝海洛因及甲基安
    非他命所用之香煙盒及鐵盒各一個、分裝袋一包、摻有海洛
    因之香煙一支及研磨機一臺等物，均屬被告之友人林義郎所
    有，而非被告所有之物，此經被告及林義郎於警詢時陳述明
    確，亦無證據證明與被告所涉本案有何直接關聯，爰不予宣
    告沒收，附此敘明。
據上論斷，應依刑事訴訟法第二百七十三條之一第一項、第二百
九十九條第一項前段，毒品危害防制條例第十條第一項、第二項
，刑法第十一條前段、第四十七條第一項、第五十一條第五款，
判決如主文。
本案經檢察官乙○○到庭執行職務。
中    華    民    國    97    年    12    月    31    日
                  刑事第七庭  法  官  高文崇
上正本證明與原本無異。
如不服本判決，應於送達後十日內向本院提出上訴狀（須附繕
本），上訴於台灣高等法院台中分院。
                              書記官  林淑慧
中    華    民    國    97    年    12    月    31    日
附錄本案論罪科刑法條：
毒品危害防制條例第十條第一項、第二項：
施用第一級毒品者，處六月以上五年以下有期徒刑。
施用第二級毒品者，處三年以下有期徒刑。


司法院資訊處製作；財團法人民間司法改革基金會備份。
